臺灣臺中地方法院交通事件裁定　　　 100年度交聲字第2556號
　　　　　　　　　　　　　　　　　 100年度交聲字第2557號
　　　　　　　　　　　　　　　　　 100年度交聲字第2558號
原處分機關　交通部公路總局臺中區監理所豐原監理站
聲明異議人
即受處分人　林坤成
上列受處分人因違反道路交通管理處罰條例案件，對於交通部公
路總局臺中區監理所豐原監理站100年8月8日所為之處分（豐監
稽違字第裁63-G1H232201、63-G1H242135、63-G1H253210號）聲
明異議，本院裁定如下：
    主    文
異議均駁回。
    理  由
一、原處分機關略以：受處分人即異議人林坤成（以下簡稱受處
    分人）所有車牌號碼OX-6852號自小客車，分別於民國100年
    4月28日11時35分、100年5月12日11時09分、100年5月25日1
    6時22分許，在臺中市沙鹿區台10線6.7Ｋ處，因「限速60公
    里，經檢定合格儀器測照，時速94公里，超速34公里（20以
    上未滿40）」、「限速60公里，經檢定合格儀器測照，時速
    88公里，超速28公里（20以上未滿40）」、「限速60公里，
    經檢定合格儀器測照，時速89公里，超速29公里（20以上未
    滿40）」之違規，經臺中市政府警察局交通警察大隊掣發中
    市警交字第G1H232201、G1H242135、G1H253210號舉發違反
    道路交通管理事件通知單逕行舉發。受處分人於前揭時間、
    地點被舉發違規事實，係違反道路交通管理處罰條例第40條
    規定，本站於100年8月8日以豐監稽違字第裁63-G1H232201
    、63-G1H242135、63-H1H253210號裁決書，分別裁處罰鍰新
    臺幣（下同）1,800元及各記違規點數1點等語。
二、受處分人則以：受處分人開車20幾年，從不開快車，尤其又
    是老舊車輛，應是儀器故障，為此不服提出聲明異議等語。
三、按汽車駕駛人，行車速度，超過規定之最高時速，或低於規
    定之最低時速，除有第43條第1項第2款情形外，處1,200元
    以上2,400元以下罰鍰，並記違規點數1點，道路交通管理處
    罰條例第40條及第63條第1項第1款分別定有明文。次按違反
    道路交通管理處罰條例第40條規定，汽車駕駛人行車速度，
    超過規定之最高時速20公里以上未滿40公里，期限內繳納罰
    鍰或到案聽候裁決者，處1,800元罰鍰，違反道路交通管理
    事件統一裁罰基準及處理細則第2條第2項之裁罰基準表亦有
    明定。
四、經查:
（一）受處分人駕駛其所有車牌號碼OX-6852號自小客車，分別
      於100年4月28日11時35分、100年5月12日11時09分、100
      年5月25日16時22分許，行經限速60公里之臺中市沙鹿區
      台10線6.7Ｋ處，經雷達測速照相採證測得時速為94公里
      、88公里、89公里，即分別超速34公里、28公里、29公里
      ，而有行車速度超過規定之最高時速20公里以上未滿40公
      里之違規，為臺中市政府警察局交通警察大隊依違反道路
      交通管理處罰條例第40條規定逕行舉發等情，為受處分人
      所不否認，並有臺中市政府警察局舉發違反道路交通管理
      事件通知單暨交通違規採證照片各3張在卷可稽，且經本
      院檢視前揭3張違規採證照片，清楚可見受處分人所駕駛
      之自用小客車「0X-6852號」車牌，違規地點：沙鹿區台1
      0線6.7Ｋ路段，主機：VDSR-10K10號，證號：JOGA000000
      0A號，速限：60Km/h，分別違規之日期及時間：2011年4
      月28日11時35分49秒、2011年5月12日11時09分13秒、201
      1年05月25日16時22分09秒，上開自用小客車之車速各為
      94Km/h、88Km/h、89Km/h之情形，則受處分人於上開時、
      地，均未遵從速限而駕車超速之違規事實，堪予認定。
（二）受處分人雖以前詞置辯：惟目前我國警察取締超速駕駛之
      科學儀器可區分為二類，一為定點設置之固定式測速照相
      設備（包含有雷達、雷射），一為手持或車裝流動之測速
      儀器（發射兩條雷射光束計算目標車輛之進、出場時間)
      。按度量衡法第5條規定：「為確保交易安全、維護大眾
      安全健康及環境保護，主管機關得就供交易、證明、公務
      檢測、環境保護、公共安全、醫療衛生有關之度量衡器，
      指定為法定度量器」，故於度量衡器檢定檢查辦法第3條
      第1項第7款即規定公務檢測用雷達測速儀及公務檢測用雷
      射測速儀（光達式）為應經檢定之法定度量衡器。同辦法
      第18條亦規定檢定合格在使用中之度量衡器，應接受檢定
      機關（構）之定期或不定期檢查。是經列為法定度量器之
      公務測速設備裝置，自應經由國家專責機關檢定合格後加
      以使用，並定期檢測，方能昭得公信。查本案3件設置於
      舉發地點，用以測定受處分人行駛速度所使用之雷達測速
      照相設備（主機器號：VDSR-10K10、檢定合格單號碼：JO
      GA0000000A號），係通過經濟部標準檢驗局國家標準檢驗
      合格在案，且領有檢定合格證書（編號：JO0000000），
      有效日期至100年11月30日，此有臺中市政府警察局交通
      警察大隊100年7月11日中市警交執字第1000013211號函暨
      隨函檢附之經濟部標準檢驗局雷達測速儀檢定合格證書影
      本1份附卷可憑。而本件受處分人駕駛所有前揭車輛違規
      時間經警測得行駛超速時，該雷達測速儀均尚在檢定合格
      有效期限內，應可排除儀器故障、損壞等因素，該測速結
      果之準確性自可採信，是受處分人空言質疑測速器之正確
      性尚乏所據，難認可採。
五、綜上所述，受處分人確於前揭時、地，駕駛其所有之車牌號
    碼OX-6852號自小客車，有「汽車駕駛人行車速度，超過規
    定之最高時速20公里以上未滿40公里」之違規行為，原處分
    機關援引道路交通管理處罰條例第40條、第63條第1項第1款
    及違反道路交通管理事件統一裁罰基準表等規定，各裁處受
    處分人1,800元之罰鍰，並記違規點數1點，核無違誤。本件
    異議為無理由，均應予駁回。
六、據上論斷，應依道路交通管理處罰條例第87條第2項、道路
    交通事件處理辦法第18條，裁定如主文。
中    華    民    國   100    年    9     月    5     日
                    臺灣臺中地方法院交通法庭
                              法  官  洪俊誠
上正本證明與原本無異。
如不服本裁定，應於送達後五日內，向本院提出抗告狀。
                              書記官  施玉卿
中    華    民    國   100    年    9     月    5     日